【裁判字號】    89,訴,2583
【裁判日期】    900302
【裁判案由】    毒品危害防制條例
【裁判全文】
臺灣高雄地方法院刑事判決                        八十九年度訴字第二五八三號
    公  訴  人  臺灣高雄地方法院檢察署檢察官
    被      告  甲○○
右列被告因違反毒品危害防制條例案件，經檢察官提起公訴（八十九年度毒偵字第四
八二三號），本院判決如左：
    主  文
甲○○連續施用第一級毒品，累犯，處有期徒刑捌月。
扣案之注射針筒貳支沒收。
    事  實
一、甲○○曾前於民國八十三年二月間，因違反肅清煙毒條例案件，經法院判處有期
    徒刑三年二月，於八十六年十二月十日執行完畢，仍不知悔改。甲○○復於八十
    七年一月間及八十七年七月間分別因施用第一級毒品案件，經臺灣高等法院高雄
    分院依職權及本院以八十七年度毒聲字第一○三○號裁定送觀察、勒戒，經合併
    執行其一之勒戒處分後，認有繼續施用毒品之傾向，復裁定甲○○令入戒治處所
  施以強制戒治一年期滿，而由臺灣高等法院高雄分院於八十八年七月三十一日以
    八十七年度上訴字第八七二號為免刑判決，及臺灣高雄地方法院檢察署檢察官於
    八十八年九月六日以八十八戒毒偵字第九四號不起訴處分確定。嗣甲○○又於強
    制戒治期滿免刑判決確定後，復基於概括之犯意，連續於八十九年六月初起至八
    十九年六月二十一日止，在高雄縣鳳山市○○路七十五之一號十一樓住處內，以
    將海洛因加水摻入針筒，注射靜脈之方式，施用第一級毒品海洛因，為警於八十
    九年六月二十一日十七時許，在高雄縣鳳山市○○路與文衡路口查獲，並扣得其
    所有供施用毒品用之注射針筒二支，甲○○復經本院以八十九年度毒聲字第六七
    六二號裁定令入戒治處所施以強制戒治一年。
二、案經高雄市政府警察局苓雅分局移請臺灣高雄地方法院檢察署檢察官偵查起訴。
    理  由
一、右揭事實，業據被告甲○○於本院審理中均坦認不諱，且被告之尿液經採集送驗
    後，呈現嗎啡陽性反應，此有高雄市立凱旋醫院以高市凱醫檢字第○○六七五號
    所出具之煙毒尿液檢驗成績書一紙附卷足稽，並有扣案之注射針筒二支足憑，益
    可徵被告之自白與事實相符，故本件事證明確，被告犯行堪予認定，應依法論科
    。
二、按海洛因係毒品危害防制條例第二條第二項第一款所明定之第一級毒品，又被告
    於毒品危害防制條例施行前因施用第一級毒品案件，經法院依職權裁定觀察、勒
    戒後，認為有繼續施用毒品傾向者，應由法院裁定令入戒治處所施以強制戒治，
    其期間為一年，依第二十條第二項強制戒治期滿，應由檢察官為不起訴處分，而
    於毒品危害防制條例施行前繫屬於法院審判中之案件，應由法院依修正後之規定
    處理之，依修正後之規定應為不起訴處分者，法院應為免刑之判決，同條例第二
    十條第二項、第二十三條第一項及第三十五條第三款均分別定有明文。惟依同條
    例第二十三條第一項規定為不起訴之處分後，五年內再犯第十條之罪，則不適用
    前項之規定，亦為同條例第二十三條第二項所明定。經查被告前因施用第一級毒
    品犯行，業經臺灣高等法院高雄分院依職權裁定及本院以八十七年度毒聲字第一
    ○三○號裁定送觀察勒戒，經執行其一之勒戒處分後，認有繼續施用毒品傾向，
    復裁定令被告入戒治處所，施以強制戒治一年期滿，並為台灣高等法院高雄分院
    於八十八年七月三十一日以八十七年度上訴字第八七二號為免刑判決，及臺灣高
    雄地方法院檢察署檢察官於八十八年八月二十四日以八十八年度戒毒偵字第九四
    號不起訴處分確定。嗣被告於執行強制戒治期滿免刑判決確定後，五年內又因本
    件施用第一級毒品犯行再被查獲，經本院以八十九年度毒聲字第六七六二號裁定
    送強制戒治，此有卷附之本院被告院內索引卡紀錄表、台灣高雄地方法院被告全
    國前案紀錄表、臺灣高雄高等法院高雄分院八十七年上訴字第八七二號判決書及
    臺灣高雄地方法院檢察署檢察官八十八年度戒毒偵字第九四號不起訴處分書各一
    份足資佐憑。依前開規定，被告於強制戒治期滿，經法院免刑判決確定後，五年
    內再犯上開施用第一級毒品之犯行，自應予起訴並審理之。
三、核被告所為，係犯毒品危害防制條例第十條第一項之施用第一級毒品罪。被告持
    有海洛因之低度行為，已為其進而施用之高度行為所吸收，不另論罪。被告多次
    施用第一級毒品犯行，時間緊接，罪名相同，顯係基於概括之犯意為之，為連續
    犯，應依刑法第五十六條之規定論以一罪，並加重其刑。被告曾前於八十三年二
    月間，因違反肅清煙毒條例案件，經法院判處有期徒刑三年二月，於八十六年十
    二月十日執行完畢，此有臺灣高雄地方法院檢察署刑案資料查註紀錄表存卷足考
    ，其於有期徒刑執行完畢後，五年內再犯本件最重本刑為有期徒刑以上之刑之罪
    ，為累犯，應依刑法第四十七條之規定，遞加重其刑。公訴人雖僅就被告於八十
    九年六月二十一日起回溯二十四小時內之某時施用第一級毒品之犯行提起公訴，
    惟檢察官就犯罪事實一部起訴者，其效力及於全部，本案被告甲○○既自八十九
    年六月初起至同年月二十一日為警查獲時止，均有施用第一級毒品海洛因之犯行
    ，業據被告陳明甚詳，且此部分經核與起訴論罪部分具有連續犯之裁判上一罪關
    係，本院自應併予審究，附此敘明。爰審酌被告尚有二次竊盜前科，現仍在假釋
    中，此觀諸前開刑案資料查註紀錄表至明，顯見其品行非端，惟念其犯罪性質乃
    戕害自己之施用毒品行為，並未危害他人，及犯後坦認犯行，尚有悔意等一切情
    狀，量處如主文所示之刑，以資懲儆。至於扣案之注射針筒二支，係被告所有，
    且供被告施用第一級毒品所用之物，業據被告供述在卷，爰依刑法第三十八條第
    一項第二款之規定，併予宣告沒收。
據上論斷，應依刑事訴訟法第二百九十九條第一項前段，毒品危害防制條例第十條第
一項，刑法第十一條前段、第五十六條、第四十七條、第三十八條第一項第二款，判
決如主文。
中      華      民      國      九十     年     三      月      二      日
                               臺灣高雄地方法院刑事第二庭
                                   法  官  李代昌
右正本證明與原本無異。
如不服本判決，應於判決送達後十日內，向本院提出上訴狀。
                                   書記官  吳月華
中      華      民      國      九十     年     三      月      五      日
附錄本案論罪科刑法條全文：
  毒品危害防制條例第十條
  施用第一級毒品者，處六月以上五年以下有期徒刑。
  施用第二級毒品者，處三年以下有期徒刑。


司法院資訊處製作；財團法人民間司法改革基金會備份。
